【裁判字號】    89,易,3602
【裁判日期】    891128
【裁判案由】    竊盜
【裁判全文】
台灣台中地方法院刑事判決                        八十九年度易字第三六二號
    公  訴  人  臺灣臺中地方法院檢察署檢察官
    被      告  甲○○
右列被告因竊盜案件，經檢察官提起公訴（八十九年度偵字第一六一三九號），本院
判決如左：
    主    文
甲○○竊盜，累犯，處有期徒刑月，並於刑之執行完畢或赦免後，令入勞動場所強
制工作壹年。
    事    實
一、甲○○有犯罪習慣，前曾於民國（下同）六十八年間因犯搶奪罪，為台灣彰化地
    方法院判處有期徒刑十年，經上訴駁回確定，而於七十三年間假釋出獄；復於七
    十八年十二月二十九日因竊盜、偽造文書等罪，經本院判處有期徒刑，並定其應
    執行刑為二年，於七十九年二月十九日判決確定，於八十年九月三十日執行完畢
    ；復於八十一年四月二十一日因違反麻醉藥品管理條例案件，經本院判處有期徒
    刑五月，如易科罰金，以三十元折算一日，於八十一年六月二十五日判決確定，
    於八十一年七月二十一日准予易科罰金執行完畢；復於八十一年八月二十一日因
    賭博罪，經本院判處有期徒刑六月，如易科罰金以三十元折算一日，罰金一萬元
    如易服勞役以三十元折算一日，於八十一年九月十七日判決確定，於八十一年十
    月十二日易科罰金、繳納罰金執行完畢；復於八十二年四月三十日因賭博罪，經
    本院判處罰金三千元如易服勞役，於八十二年五月二十八日判決確定，於八十二
    年七月九日繳納罰金執行完畢；復於八十二年八月二十五日因賭博罪，經臺灣高
    等法院台中分院判處有期徒刑七月確定，於八十三年十一月二十日執行完畢；復
    於八十五年七月四日因違反麻醉藥品管理條例案件，經本院判處有期徒刑八月，
    刑畢強制工作二年，於八十五年十月九日經臺灣高等法院台中分院判決上訴駁回
    而告確定，於八十六年一月二十七日送監執行，於八十六年九月二十六日執行完
    畢，並於八十六年九月十七日執行強制工作（八十九年一月四日免予繼續執行強
    制工作），復於八十六年六月二十日因違反麻醉藥品管理條例案件，經本院判處
    有期徒刑九月，於八十六年八月十七日判決確定，於八十八年四月三十日接續執
    行於八十九年六月十六日執行完畢。
二、詎仍不知悔改，於八十九年九月二十八日下午六時五十分許，至設於台中市○○
    路五三三號之「乙○○量販店」內，先購買一、二樣商品後，竟基於意圖為自己
    不法之所有犯意，在該量販店內，竊取CD片三張、電池八個、皮帶一條總值新台
    幣（下同）一千七百元等物品，得手後，將之藏放在身體所著衣服內，未經結帳
    攜出該店時，為警衛周建明發覺逮捕，報請警方處理。
三、案經台中市警察局第四分局移送台灣台中地方法院檢察署檢察官偵查起訴。
    理    由
一、右揭事實，業據被告甲○○於警、偵訊及本院審理時，坦承不諱，且被告所竊之
    物品係在被告身上查獲之情，並據證人即乙○○量販店警衛周建明於警訊時證述
    無訛，且有照片三幀、現場圖一紙、贓物保管收據一紙附卷可稽。事證明確，被
    告右揭犯行，洵堪認定。
二、核被告所為，係犯刑法第三百二十條第一項之普通竊盜罪。查被告前曾於八十五
    年七月四日因違反麻醉藥品管理條例案件，經本院判處有期徒刑八月，刑畢強制
    工作二年，，於八十五年十月九日經臺灣高等法院台中分院判決上訴駁回而告確
    定，於八十六年一月二十七日送監執行，於八十六年九月二十六日執行完畢，並
    於八十六年九月十七日執行強制工作（八十九年一月四日免予繼續執行強制工作
    ），復於八十六年六月二十日因違反麻醉藥品管理條例案件，經本院判處有期徒
    刑九月，於八十六年八月十七日判決確定，於八十八年四月三十日接續執行於八
    十九年六月十六日執行完畢之事實，此有臺灣台中地方法院檢察署刑案資料查註
    紀錄表在卷可按，其於五年之內再犯有期徒刑以上之本罪，係屬累犯，應依刑法
    第四十七條之規定加重其刑。爰審酌被告已有竊盜、違反麻醉藥品管理條例、賭
    博之不良素行，且分別執行完畢，不知戒慎警惕，僅因一時貪念，在大賣場內順
    手牽羊竊取他人財物，造成他人財物損失，惟念其犯後尚能坦承犯行且態度良好
    ，及所竊取物品僅值一千七百元，並由被害人出具領具領回，所生之危害尚屬輕
    微等一切情狀，量處如主文所示之刑，以資懲儆。末查，被告前曾於六十八年間
    因犯搶奪罪，為台灣彰化地方法院判處有期徒刑十年，經上訴駁回確定，而於七
    十三年間假釋出獄；復於七十八年十二月二十九日因竊盜、偽造文書等罪，經本
    院判處有期徒刑，並定其應執行刑為二年，於七十九年二月十九日判決確定，於
    八十年九月三十日執行完畢；復於八十一年四月二十一日因違反麻醉藥品管理條
    例案件，經木院判處有期徒刑五月，如易科罰金，以三十元折算一日，於八十一
    年六月二十五日判決確定，於八十一年七月二十一日准予易科罰金執行完畢；復
    於八十一年八月二十一日因賭博罪，經本院判處有期徒刑六月，如易科罰金以三
    十元折算一日，罰金一萬元如易服勞役以三十元折算一日，於八十一年九月十七
    日判決確定，於八十一年十月十二日易科罰金、繳納罰金執行完畢；復於八十二
    年四月三十日因賭博罪，經本院判處罰金三千元如易服勞役，於八十二年五月二
    十八日判決確定，於八十二年七月九日繳納罰金執行完畢；復於八十二年八月二
    十五日因賭博罪，經臺灣高等法院台中分院判處有期徒刑七月確定，於八十三年
    十一月二十日執行完畢；復於八十五年七月四日因違反麻醉藥品管理條例案件，
    經本院判處有期徒刑八月，刑畢強制工作二年，於八十五年十月九日經臺灣高等
    法院台中分院判決上訴駁回而告確定，於八十六年一月二十七日送監執行，於八
    十六年九月二十六日執行完畢，並於八十六年九月十七日執行強制工作（八十九
    年一月四日免予繼續執行強制工作），復於八十六年六月二十日因違反麻醉藥品
    管理條例案件，經本院判處有期徒刑九月，於八十六年八月十七日判決確定，於
    八十八年四月三十日接續執行於八十九年六月十六日執行完畢，此有臺灣台中地
    方法院檢察署刑案資料查註紀錄表在卷可稽，則以被告多次犯罪，均經執行完畢
    ，且其再犯罪，均係在其所宣告之刑執行完畢後，不多時即再行犯罪，期間並經
    宣告強制工作二年，且經執行完畢，竟仍不知悔改，復犯罪甫於八十九年六月十
    六日執行完畢，猶不知戒警惕，再於同年九月二十八日本件竊盜犯行，如是以被
    告不多時即再行犯罪，顯見其有犯罪之習慣，爰依刑法第九十條第一項、第二項
    之規定，併予諭知於刑之執行完畢後，令入勞動場所強制工作一年，以資矯治。
據上論斷，應依刑事訴訟法第二百九十九條第一項前段、刑法第三百二十條第一項、
第四十七條、第九十條，罰金罰鍰提高標準條例第一條前段，判決如主文。
中      華      民      國    八十九    年     十一     月    二十八    日
                                臺灣臺中地方法院刑事第四庭
                                    法  官  顏    世    傑
右正本證明與原本無異。
如不服本判決，應於判決送達後十日內，向本院提出上訴狀。
                                    書記官
中      華      民      國    八十九    年     十一     月      卅      日
附錄本案論罪科刑法條全文：
刑法第三百二十條第一項：（普通竊盜罪）
  意圖為自己或第三人不法之所有，而竊取他人之動產者，為竊盜罪，處五年以下有
  期徒刑、拘役或五百元以下罰金。


司法院資訊處製作；財團法人民間司法改革基金會備份。
